臺灣新北地方法院刑事判決
                                 110年度審交易字第1215號
公  訴  人  臺灣新北地方檢察署檢察官
被      告  陳友川



上列被告因過失傷害案件，經檢察官提起公訴（110年度調偵字
第2155號），被告於準備程序進行中為有罪之陳述，本院裁定進
行簡式審判程序並判決如下：
    主  文
陳友川犯過失傷害罪，處拘役參拾日，如易科罰金，以新臺幣壹
仟元折算壹日。
    事實及理由
一、本件犯罪事實及證據，除犯罪事實欄一、第5至6行「而依當
    時情形」後補充「天候陰、夜間有照明、柏油路面濕潤、無
    缺陷及障礙物、視距良好」；末行「右側手部挫擦傷等傷害
    。」後補充「陳友川於肇事後，於有偵查犯罪權限之機關或
    公務員發覺其犯罪前，即向前往現場處理之警員承認為肇事
    人而自首，並自願接受裁判。」；證據部分補充「被告陳友
    川於本院訊問、準備程序及審理中之自白」、「道路交通事
    故肇事人自首情形記錄表、舉發違反道路交通管理事件通知
    單各1份」外，其餘均引用如附件起訴書之記載。
二、核被告陳友川所為，係犯刑法第284 條前段之過失傷害罪。
    又被告於肇事後，於據報到場處理之員警發覺前，主動坦承
    為肇事人並接受裁判，此有道路交通事故肇事人自首情形記
    錄表1 份在卷可佐，符合自首要件，爰依刑法第62條前段規
    定減輕其刑。
三、爰審酌被告駕駛營業小客車行駛於道路上，本應注意駕駛汽
    車行駛至交岔路口，其行進、轉彎應遵守燈光號誌之指揮，
    竟疏未注意，貿然左轉，而撞擊由告訴人楊文傑所騎乘之普
    通重型機車，告訴人並受有如附件起訴書所示之傷害，應予
    非難，兼衡被告素行（見臺灣高等法院被告前案紀錄表1 份
    ）、高中畢業之智識程度（見本院審交易卷附被告個人戶籍
    資料查詢結果1 紙）、家庭經濟狀況勉持（見偵卷第3頁被
    告調查筆錄受詢問人欄）、目前從事計程車、月薪約新臺幣
    2萬元、需撫養89歲之母親、告訴人之傷勢為擦挫傷，及被
    告犯後坦承犯行，惟尚未與告訴人達成和解或賠償損害等一
    切情狀，量處如主文所示之刑，並諭知易科罰金之折算標準
    ，以資懲儆。
據上論斷，應依刑事訴訟法第273條之1第1項、第299條第1 項前
段、第310條之2、第454條第2項，判決如主文。
本案經檢察官王聖涵偵查起訴，由檢察官高智美到庭執行公訴。
中　　華　　民　　國   111    年    3     月    10    日
                 刑事第二十三庭  法  官  傅明華
上列正本證明與原本無異。
如不服本判決，應於判決送達後20日內敘明上訴理由，向本院提
出上訴狀(應附繕本)，上訴於臺灣高等法院。其未敘述上訴理由
者，應於上訴期間屆滿後20日內向本院補提理由書「切勿逕送上
級法院」。
                                 書記官  黃毓琪
中　　華　　民　　國   111    年    3    月     10    日
附錄本案論罪科刑法條全文：
中華民國刑法第284條
因過失傷害人者，處 1 年以下有期徒刑、拘役或 10 萬元以下
罰金；致重傷者，處 3 年以下有期徒刑、拘役或 30 萬元以下
罰金。 
--------------------------------------------------------
附件：
臺灣新北地方檢察署檢察官起訴書
                                   110年度調偵字第2155號
　　被　　　告　陳友川　男　67歲（民國00年0月00日生）
　　　　　　　　　　　　住新北市○○區○○街00號3樓
　　　　　　　　　　　　居新北市○○區○○路000巷00號1樓
　　　　　　　　　　　　國民身分證統一編號：Z000000000號
上列被告因過失傷害案件，已經偵查終結，認應提起公訴，茲將
犯罪事實及證據並所犯法條分敘如下：
　　　　犯罪事實
一、陳友川於民國109年12月18日23時37分許，駕駛車牌號碼000-0
    000號營業小客車，沿新北市永和區永和路2段內側車道往豫溪
    街方向行駛，行經該路段與中正路之交岔路口，欲左轉中正路時
    ，本應注意駕駛汽車行駛至交岔路口，其行進、轉彎，應遵守燈
    光號誌之指揮，以避免發生危險，而依當時情形，並無不能
    注意之情事，竟疏未注意及此，貿然未遵守燈光號誌指揮，
    於左轉燈號未亮起時即左轉中正路，適楊文傑騎乘車牌號碼0
    00-0000號普通重型機車，沿永和路2段往中正橋方向行駛至該
    路口，因閃避不及，致其機車車頭撞及陳友川上開營業小客車左
    側車頭，楊文傑因而人車倒地，並受有左側小腿挫擦傷、右側
    手部挫擦傷等傷害。
二、案經楊文傑訴由新北市政府警察局永和分局報告偵辦。
　　　　證據並所犯法條
一、證據清單及待證事實：
編號 證據名稱 待證事實 1 被告陳友川於警詢時及偵查中之自白 被告坦承於上揭時、地，駕駛上開營業小客車因未遵守燈光號誌指揮即左轉中正路，致與告訴人楊文傑騎乘之上開機車發生交通事故之事實。 2 告訴人楊文傑於警詢時及偵查中之指訴 證明上揭犯罪事實。 3 新北市政府車輛行車事故鑑定會鑑定意見書、新北市政府警察局道路交通事故初步分析研判表、道路交通事故現場圖、道路交通事故調查報告表（一）、（二）各1份、道路交通事故談話紀錄表2份、現場及車損照片32張、路口監視器錄影畫面翻拍照片4張 證明被告駕駛上開營業小客車於上揭時、地，與告訴人騎乘之上開機車發生交通事故，而上開交通事故經鑑定後，被告駕駛營業小客車，行經設有號誌管制之路口，未依號誌指示行駛為肇事主因，告訴人駕駛普通重型機車，無肇事因素之事實。  4 天主教永和耕莘醫院乙種診斷證明書1份 證明告訴人受有如犯罪事實 欄所載傷害之事實。 
二、核被告所為，係犯刑法第284條前段之過失傷害罪嫌。
三、依刑事訴訟法第251條第1項提起公訴。
　　此　致
臺灣新北地方法院
中　　華　　民　　國　 110　　年　　10 　 月　　26  　日
　　　　　　　　　　　　　　檢察官　王聖涵